Inventaris van het archief van het Ministerie van Oorlog: Stamboeken van Onderofficieren en Minderen van de Landmacht, 1813-1924
Nationaal Archief, Den Haag
- KORPS PONTONNIERS EN TORPEDISTEN
  - Landweer Pontonniers en Torpedisten 1903-1922
    - Stamboek district Venlo, stamboeknummers 1-5., 1908-1913; 3056
    - Stamboek district Vlissingen, stamboeknummers 1-57., 1903-1922; 4446
    - Stamboek district Vlissingen, met namenklapper., 1903-1921; 3057-3058
      - stamboeknummers 1-57, 1903-1921, 3057
      - namenklapper, 1903-1921, 3058
    - Stamboek district Winschoten, stamboeknummers 1-29., 1904-1920; 4447
    - Stamboek district Winschoten, met namenklapper., 1904-1920; 3059-3060
      - stamboeknummers 1-29, 1904-1920, 3059
      - namenklapper, 1904-1920, 3060
    - Stamboek district Zaandam, stamboeknummers 1-51., 1903-1921; 4447
    - Stamboek district Zaandam, stamboeknummers 1-51., 1903-1920; 3061
    - Stamboek district Zutphen, stamboeknummers 1-14., 1903-1920; 4447
    - Stamboek district Zutphen, met namenklapper., 1903-1920; 3062-3063
      - stamboeknummers 1-14, 1903-1920, 3062
      - namenklapper, 1903-1920, 3063
    - Stamboek district Zwolle, stamboeknummers 1-34., 1907-1921; 4447
    - Stamboek district Zwolle, stamboeknummers 1-34., 1907-1921; 3064
- WAPEN DER KONINKLIJKE MARECHAUSSEE
  - Korps Marechaussee
    - Korps Marechaussee tot 1830
      Opgericht in 1814; dit korps was bestemd om voornamelijk in de zuidelijke gewesten de orde te handhaven. Het was verdeeld over een aantal compagnieën. Bij de reorganisatie van 1840 werd het Korps verdeeld in:
      1. Compagnie van Noord-Brabant
      2. Compagnie van Limburg
      3. Luitenantschap Zeeland.
      Stamboek nr. 618 is gedeeltelijk een duplicaat. Nrs. 619-628 met klapper.
      - Compagnie Noord-Brabant stamboeknummers 1-374., 1815-1830; 619
      - Compagnie Zuid-Brabant stamboeknummers 1-492., 1815-1830; 620
      - Compagnie Antwerpen stamboeknummers 1-383., 1814-1830; 621
      - Compagnie Oost-Vlaanderen stamboeknummers 1-394., 1815-1829; 622
      - Compagnie West-Vlaanderen stamboeknummers 1-410., 1814-1830; 623
      - Compagnie Henegouwen stamboeknummers 1-424., 1814-1830; 624
      - Compagnie Namen stamboeknummers 1-349., 1814-1830; 625
      - Compagnie Luik stamboeknummers 1-408., 1814-1830; 626
      - Compagnie Limburg stamboeknummers 1-299., 1815-1829; 627
      - Compagnie Luxemburg stamboeknummers 1-513., 1815-1829; 628
      - Compagnie Luxemburg stamboeknummers 3044-3119., 1829-1830; 618
    - Korps Marechaussee vanaf 1830
      - Stamboeken Korps Marechaussee vanaf 1830., 1814-1843; 616-617
        - stamboeknummers 1-606, [1814] - 1835, 616
        - stamboeknummers 623-946, 1836-1843, 617
  - Divisies Koninklijke Marechaussee
    - 1e Divisie Koninklijke Marechaussee
      Compagnie van Noord-Brabant 1840-1843
      Compagnie van Noord-Brabant en Zeeland 1843-1863
      Divisie van Noord-Brabant en Zeeland 1863-1889
      1e Divisie Koninklijke Marechaussee 1889-1920.
      - Stamboeken 1e Divisie Koninklijke Marechaussee, met namenklappers., 1815-1920; 1417-1420A, 4404-4407
        - stamboeknummers 1-460, [1815] - 1852, 1417
        - stamboeknummers 461-748, 1852-1863, 1418
        - stamboeknummers 749-1044, 1863-1876, 1419
        - stamboeknummers 1045-1338, 1876-1886, 1420
        - stamboeknummers 1339-1688, 1887-1896, 4404
        - stamboeknummers 1689-2045, 1896-1909, 4405
        - stamboeknummers 2046-2432, 1909-1920, 4406
        - namenklapper, 1815-1886, 1420A
        - namenklapper, 1880-1920, 4407
    - 2e Divisie Koninklijke Marechaussee
      Compagnie van Limburg 1840-1863
      Divisie van Limburg 1863-1889
      2e Divisie Koninklijke Marechaussee 1889-1920.
      - Stamboeken 2e Divisie Koninklijke Marechaussee, met namenklappers., 1815-1920; 1421-1424A, 4408-4410
        - stamboeknummers 1-140, [1815] - 1843, 1421
        - stamboeknummers 141-429, 1844-1860, 1422
        - stamboeknummers 430-639, 1861-1876, 1423
        - stamboeknummers 640-921, 1876-1891, 1424
        - stamboeknummers 922-1230, 1891-1905, 4408
        - stamboeknummers 1231-1564, 1905-1920, 4409
        - namenklapper, 1815-1891, 1424A
        - namenklapper, 1850-1920, 4410
    - 3e Divisie Koninklijke Marechaussee
      - Stamboeken 3e Divisie Koninklijke Marechaussee, met namenklapper., 1889-1920; 4411-4414
        - stamboeknummers 1-478, 1889-1901, 4411
        - stamboeknummers 479-739, 1902-1917, 4412
        - stamboeknummers 740-867, 1917-1920, 4413
        - namenklapper, 1890-1919, 4414
    - 4e Divisie Koninklijke Marechaussee
      - Stamboeken 4e Divisie Koninklijke Marechaussee, met namenklapper., 1894-1920; 4415-4418
        - stamboeknummers 1-406, 1894-1903, 4415
        - stamboeknummers 407-719, 1904-1915, 4416
        - stamboeknummers 720-903, 1915-1920, 4417
        - namenklapper, 1894-1919, 4418
  - Depot Koninklijke Marechaussee
    - Stamboek Depot Koninklijke Marechaussee, met namenklapper., 1913-1919; 4419-4420
      - stamboeknummers 1-527, 1913-1919, 4419
      - namenklapper, 1913-1919, 4420
  - Wapen der Koninklijke Marechaussee
    - Stamboek Wapen der Koninklijke Marechaussee, met namenklapper., 1919-1922; 4421-4422
      - stamboeknummers 1-538, 1919-1922, 4421
      - namenklapper, 1919-1922, 4422
- MILITAIR ONDERWIJS
  - Artillerie- en Genieschool - cadetten
    Opgericht bij Soeverein besluit van 24 februari 1814 nr. 162.
    - Stamboek Artillerie- en Genieschool - cadetten, stamboeknummers 1-469., 1814-1828; 596A
  - Koninklijke Militaire Academie
    - Koninklijke Militaire Academie - kader
      - Stamboek Koninklijke Militaire Academie - kader, stamboeknummers 1-18., 1828-1830; 603
      - Stamboeken Koninklijke Militaire Academie - kader., 1875-1895; 4324-4326
        - stamboeknummers 1087-1714, 1875-1885, 4324
        - stamboeknummers 1715-3001, 1885-1893, 4325
        - stamboeknummers 3002-3086, 1893-1895, 4326
      - Stamboeken Koninklijke Militaire Academie - kader, met namenklapper., 1828-1895; 1425-1427C
        - stamboeknummers 1-354, 1828-1853, 1425
        - stamboeknummers 355-720, 1853-1863, 1426
        - stamboeknummers 721-1135, 1863-1876, 1427
        - stamboeknummers 1136-1697, 1876-1885, 1427B
        - stamboeknummers 1698-2099 en 3000-3086, 1885-1895, 1427C
        - namenklapper, 1841-1895, 1427A
    - Koninklijke Militaire Academie - cadetten
      - Stamboeken Koninklijke Militaire Academie - cadetten, met namenklappers., 1887-1922; 4318-4323
        - stamboeknummers 3072-3905, 1887-1898, 4318
        - stamboeknummers 3906-4712, 1899-1906, 4319
        - stamboeknummers 4713-5754, 1907-1918, 4320
        - stamboeknummers 5755-6015, 1918-1922, 4321
        - namenklapper, 1863-1913, 4322
        - namenklapper, 1914-1922, 4323
      - Stamboeken Koninklijke Militaire Academie - cadetten, met namenklapper., 1828-1923; 1428-1431F
        - stamboeknummers 1-724, 1828-1847, 1428
        - stamboeknummers 725-1572, 1848-1860, 1429
        - stamboeknummers 1573-2274, 1861-1877, 1430
        - stamboeknummers 2275-3420, 1877-1891, 1431
        - stamboeknummers 3421-4542, 1891-1905, 1431A
        - stamboeknummers 4543-5658, 1905-1917, 1431B
        - stamboeknummers 5659-6052, 1917-1923, 1431C
        - namenklapper, 1828-1923, 1431F
    - Koninklijke Militaire Academie - burger-geëmployeerden
      - Stamboek burgers-geëmployeerden, stamboeknummers 1-56., 1838-1894; 1431D
    - Koninklijke Militaire Academie - ingeschrevenen voor de militie
      - Ingeschrevenen voor de Militie 1898-1913., 1431E
  - Cadettenschool
    - Stamboeken Cadettenschool, met namenklapper., 1893-1922; 4315-4317
      - stamboeknummers 1-705, 1893-1905, 4315
      - stamboeknummers 706-1261, 1906-1922, 4316
      - namenklapper, 1893-1922, 4317
  - Militaire Gymnastiek- en Sportschool Onderofficieren en soldaten
    - Stamboek Militaire Gymnastiek- en Sportschool Onderofficieren en soldaten, stamboeknummers 1-6., 1922; 4815
- MILITAIRE GENEESKUNDIGE DIENST
  - Militaire hospitalen
    - Militaire hospitalen (algemeen)
      - Stamboeken Militaire hospitalen (algemeen)., 1807-1880; 1473-1474
        - stamboeknummers 1-493, 1807-1859, 1473
        - stamboeknummers 494-863, 1859-1880, 1474
    - Militaire hospitalen afzonderlijk
      - Stamboek Militair hospitaal Amersfoort, met namenklapper., 1881-1922; 1438, 1472A
        - stamboeknummers 1-167, 1881-1922, 1438
        - namenklapper, 1881-1922, 1472A
      - Stamboek Militair hospitaal Amsterdam, met namenklapper., 1881-1921; 1439, 1472B
        - stamboeknummers 1-267, 1881-1921, 1439
        - namenklapper, 1881-1921, 1472B
      - Stamboek Militair hospitaal Arnhem, met namenklapper., 1881-1922; 1440, 1472C
        - stamboeknummers 1-132, 1881-1922, 1440
        - namenklapper, 1881-1922, 1472C
      - Stamboek Militair hospitaal Assen, met namenklapper., 1896-1922; 1441, 1472D
        - stamboeknummers 1-88, 1896-1922, 1441
        - namenklapper, 1896-1922, 1472D
      - Stamboek Militair hospitaal Bergen op Zoom, met namenklapper., 1881-1921; 1442, 1472E
        - stamboeknummers 1-98, 1881-1921, 1442
        - namenklapper, 1881-1922, 1472E
      - Stamboek Militair hospitaal Breda, met namenklapper., 1881-1922; 1443, 1472F
        - stamboeknummers 1-181, 1881-1922, 1443
        - namenklapper, 1881-1922, 1472F
      - Stamboek Militaire hospitaal Delft, met namenklapper., 1881-1904; 1444, 1472G
        - stamboeknummers 1-34, 1881-1904, 1444
        - namenklapper, 1881-1904, 1472G
      - Stamboek Militair hospitaal Deventer, met namenklapper., 1881-1905; 1445, 1472H
        - stamboeknummers 1-41, 1881-1905, 1445
        - namenklapper, 1881-1905, 1472H
      - Stamboek Militair hospitaal Doesburg, met namenklapper., 1881-1904; 1446, 1472I
        - stamboeknummers 1-25, 1881-1904, 1446
        - namenklapper, 1881-1904, 1472I
      - Stamboek Militair hospitaal Dordrecht, met namenklapper., 1881-1903; 1447, 1472J
        - stamboeknummers 1-30, 1881-1903, 1447
        - namenklapper, 1881-1903, 1472J
      - Stamboek Militair hospitaal Gorinchem, met namenklapper., 1881-1910; 1448, 1472K
        - stamboeknummers 1-56, 1881-1910, 1448
        - namenklapper, 1881-1910, 1472K
      - Stamboeken Militair hospitaal Gouda, met namenklapper., 1881-1910; 1449-1450, 1472L
        - stamboeknummers 1-34, 1881-1903, 1449
        - stamboeknummers 26-46, 1895-1910, 1450
        - namenklapper, 1881-1910, 1472L
      - Stamboek Militair hospitaal Grave, stamboeknummers 1-16., 1881-1891; 1451
      - Stamboeken Militair hospitaal 's-Gravenhage, met namenklapper., 1881-1922; 1452-1453, 1472M
        - stamboeknummers 1-103, 1881-1901, 1452
        - stamboeknummers 104-243, 1901-1922, 1453
        - namenklapper, 1881-1922, 1472M
      - Stamboek Militair hospitaal Groningen, met namenklapper., 1881-1904; 1454, 1472N
        - stamboeknummers 1-59, 1881-1904, 1454
        - namenklapper, 1881-1904, 1472N
      - Stamboek Militair hospitaal Haarlem, met namenklapper., 1881-1905; 1455, 1472O
        - stamboeknummers 1-60, 1881-1905, 1455
        - namenklapper, 1881-1905, 1472O
      - Stamboeken Militair hospitaal Harderwijk, met namenklapper., 1881-1922; 1456, 1472P
        - , stamboeknummers 1-48, 1881 - 1908; stamboeknummers 1-42, 1909 - 1922; 1456
        - namenklapper, 1881-1922, 1472P
      - Stamboek Militair hospitaal Den Helder, met namenklapper., 1881-1895; 1457, 1472Q
        - stamboeknummers 1-26, 1881-1895, 1457
        - namenklapper, 1881-1895, 1472Q
      - Stamboek Militair hospitaal Hoorn, stamboeknummers 1-15., 1881-1888; 1458
      - Stamboeken Militair hospitaal Kampen, met namenklapper., 1881-1921; 1459-1459B, 1472R
        - stamboeknummers 1-93, 1881-1921, 1459
        - namenklapper, 1881-1921, 1472R
        - verpleegden, diverse stamboeknummers, 1911-1912, 1459A
        - verpleegden, diverse stamboeknummers, 1913-1917, 1459B
      - Stamboek Militair hospitaal Leeuwarden, met namenklapper., 1881-1905; 1460, 1472S
        - stamboeknummers 1-57, 1881-1905, 1460
        - namenklapper, 1881-1905, 1472S
      - Stamboek Militair hospitaal Leiden, met namenklapper., 1881-1910; 1461, 1472T
        - stamboeknummers 1-75, 1881-1910, 1461
        - namenklapper, 1881-1910, 1472T
      - Stamboek Militair hospitaal Maastricht, met namenklapper., 1881-1906; 1462, 1472U
        - stamboeknummers 1-37, 1881-1906, 1462
        - namenklapper, 1880-1906, 1472U
      - Stamboek Militair hospitaal Middelburg, met namenklapper., 1881-1906; 1463, 1472V
        - stamboeknummers 1-35, 1881-1910, 1463
        - namenklapper, 1881-1910, 1472V
      - Stamboek Militair Hospitaal Naarden, met namenklapper., 1881-1920; 1464, 1472W
        - stamboeknummers 1-70, 1881-1920, 1464
        - namenklapper, 1881-1920, 1472W
      - Stamboeken Militair hospitaal Nijmegen, met namenklapper., 1844-1906; 1465-1466, 1472X
        - stamboeknummers 1-78, 1844-1876, 1465
        - stamboeknummers 1-42, 1881-1906, 1466
        - namenklapper, 1881-1906, 1472X
      - Stamboek Militair hospitaal Schoonhoven, met namenklapper., 1881-1904; 1467, 1472Y
        - stamboeknummers 1-32, 1881-1904, 1467
        - namenklapper, 1881-1904, 1472Y
      - Stamboek Militair hospitaal Utrecht, met namenklapper., 1881-1922; 1468, 1472Z
        - stamboeknummers 1-245, 1881-1922, 1468
        - namenklapper, 1881-1922, 1472Z
      - Stamboek Militair hospitaal Venlo, met namenklapper., 1881-1921; 1469, 1472AA
        - stamboeknummers 1-82, 1881-1921, 1469
        - namenklapper, 1881-1921, 1472AA
      - Stamboeken Militair Hospitaal Vlissingen, met namenklapper., 1881-1919; 1470, 1472BB
        - , stamboeknummers 1- 65, 1881-1910; stamboeknummers 1- 30 (Magazijn van Geneesmiddelen) stamboeknummers 1- 30, 1881-1919; 1470
        - namenklapper, 1881-1910, 1472BB
      - Stamboek Militair hospitaal Willemstad, stamboeknummers 1-15., 1881-1890; 1471
      - Stamboek Militair hospitaal Zutphen, stamboeknummers 1-17., 1881-1889; 1472
  - Compagnieën hospitaalsoldaten
    - Compagnie hospitaalsoldaten 1831-1839
      - Stamboek Compagnie hospitaalsoldaten, stamboeknummers 1-219., 1831-1839; 602
    - 1e Compagnie hospitaalsoldaten
      - Stamboeken 1e Compagnie hospitaalsoldaten, met namenklapper., 1869-1922; 1475-1476, 4341-4348
        - stamboeknummers 1-462, 1869-1882, 1475
        - stamboeknummers 463-958, 1882-1891, 1476
        - stamboeknummers 959-1463, 1892-1899, 4341
        - stamboeknummers 1464-2387, 1900-1909, 4342
        - stamboeknummers 2388-3314, 1909-1915, 4343
        - stamboeknummers 3315-4300, 1915-1918, 4344
        - stamboeknummers 4301-5077, 1918-1919, 4345
        - stamboeknummers 5078-5899, 1919-1921, 4346
        - stamboeknummers 5900-6183, 1921-1922, 4347
        - namenklapper, 1869-1922, 4348
      - Stamboeken 1e Compagnie hospitaalsoldaten, met namenklapper., 1869-1924; 3260-3269
        - stamboeknummers 1-533, 1869-1883, 3260
        - stamboeknummers 534-1107, 1883-1893, 3261
        - stamboeknummers 1108-1668, 1893-1904, 3262
        - stamboeknummers 1669-2781, 1904-1912, 3263
        - stamboeknummers 2782-3835, 1912-1916, 3264
        - stamboeknummers 3836-4753, 1916-1919, 3265
        - stamboeknummers 4754-5436, 1919, 3266
        - stamboeknummers 5437-6382, 1919-1923, 3267
        - stamboeknummers 6383-6668, 1923-1924, 3268
        - namenklapper, 1869-1924, 3269
    - 2e Compagnie hospitaalsoldaten
      - Stamboeken 2e Compagnie hospitaalsoldaten, met namenklapper., 1869-1922; 1477-1478, 4349-4354
        - stamboeknummers 1-493, 1869-1882, 1477
        - stamboeknummers 494-953, 1882-1891, 1478
        - stamboeknummers 954-1553, 1892-1901, 4349
        - stamboeknummers 1554-2481, 1901-1909, 4350
        - stamboeknummers 2482-3471, 1910-1915, 4351
        - stamboeknummers 3472-4547, 1915-1917, 4352
        - stamboeknummers 4548-5180, 1919-1922, 4353
        - namenklapper, 1869-1922, 4354
      - Stamboeken 2e Compagnie hospitaalsoldaten, met namenklapper., 1869-1924; 3271-3278
        - stamboeknummers 1-591, 1869-1884, 3271
        - stamboeknummers 592-1180, 1884-1894, 3272
        - stamboeknummers 1181-1734, 1894-1905, 3273
        - stamboeknummers 1735-2905, 1905-1913, 3274
        - stamboeknummers 2906-3890, 1913-1917, 3275
        - stamboeknummers 3891-4898, 1917-1920, 3276
        - stamboeknummers 4899-5461, 1920-1924, 3277
        - namenklapper, 1869-1909, 3278
    - 3e Compagnie hospitaalsoldaten
      - Stamboeken 3e Compagnie hospitaalsoldaten, met namenklapper., 1881-1922; 1479, 4355-4360
        - stamboeknummers 1-520, 1881-1890, 1479
        - stamboeknummers 521-1093, 1891-1901, 4355
        - stamboeknummers 1094-2033, 1901-1909, 4356
        - stamboeknummers 2034-3031, 1910-1916, 4357
        - stamboeknummers 3032-4115, 1917-1920, 4358
        - stamboeknummers 4116-4469, 1920-1922, 4359
        - namenklapper, 1881-1922, 4360
      - Stamboeken 3e Compagnie hospitaalsoldaten, met namenklappers., 1881-1924; 3280-3287
        - stamboeknummers 1-587, 1881-1892, 3280
        - stamboeknummers 588-1300, 1892-1905, 3281
        - stamboeknummers 1301-2431, 1905-1913, 3282
        - stamboeknummers 2432-3500, 1913-1918, 3283
        - stamboeknummers 3501-4631, 1918-1923, 3284
        - stamboeknummers 4632-4681, 1924, 3285
        - namenklapper, 1892-1917, 3286
        - namenklapper, 1917-1924, 3287
    - 4e Compagnie hospitaalsoldaten
      - Stamboeken 4e Compagnie hospitaalsoldaten, met namenklapper., 1905-1922; 4361-4365
        - stamboeknummers 1-996, 1905-1910, 4361
        - stamboeknummers 997-1923, 1910-1916, 4362
        - stamboeknummers 1924-2973, 1916-1919, 4363
        - stamboeknummers 2974-3464, 1920-1922, 4364
        - namenklapper, 1905-1922, 4365
      - Stamboeken 4e Compagnie hospitaalsoldaten, met namenklappers., 1905-1924; 3288-3293
        - stamboeknummers 1-1000, 1905-1910, 3288
        - stamboeknummers 1001-2080, 1910-1917, 3289
        - stamboeknummers 2081-3000, 1917-1920, 3290
        - stamboeknummers 3001-3747, 1920-1924, 3291
        - namenklapper, 1905-1920, 3292
        - namenklapper, 1920-1924, 3293
  - Landweer hopsitaalsoldaten
    - Landweer hospitaalsoldaten per compagnie
      - Alfabetisch stamboek Landweer 1e compagnie hospitaalsoldaten., 1918-1924; 3270
      - Landweer 2e compagnie hospitaalsoldaten., 1917-1922; 3279
      - Landweer 4e compagnie hospitaalsoldaten., 1917-1922; 3294-3295
        - 1917-1922, 3294
        - namenklapper, 1917-1922, 3295
    - Landweer hospitaalsoldaten, ingedeeld naar district
      - Algemene namenklapper A-Z op de stamboeken van de Landweer hospitaalsoldaten in alle districten., 1903-1922; 4391
      - Stamboek district Amsterdam I, stamboeknummers 1-61., 1903-1920; 4366
      - Stamboek district Amsterdam I, stamboeknummers 1-61., 1903-1920; 3297
      - Stamboek district Amsterdam IV, stamboeknummers 1-803., 1907-1922; 4367
      - Stamboeken district Amsterdam IV, met namenklapper., 1907-1921; 3298-3300
        - stamboeknummers 1-547, 1907-1910, 3298
        - stamboeknummers 548-803, 1910-1921, 3299
        - namenklapper, 1903-1921, 3300
      - Stamboek district Arnhem I, stamboeknummers 1-172., 1903-1922; 4368
      - Stamboek district Arnhem I, stamboeknummers 1-172., 1903-1922; 3301
      - Stamboek district Arnhem II, stamboeknummers 1- 144., 1903-1922; 4368
      - Stamboek district Arnhem II, met namenklapper., 1903-1922; 3296, 3302
        - stamboeknummers 1-144, 1903-1922, 3302
        - namenklapper, 1903-1922, 3296
      - Stamboek district Assen, stamboeknummers 1-151., 1903-1922; 4366
      - Stamboek district Assen, met namenklapper., 1903-1922; 3303-3304
        - stamboeknummers 1-151, 1903-1922, 3303
        - namenklapper, 1903-1922, 3304
      - Stamboek district Bergen op Zoom, stamboeknummers 1-123., 1904-1921; 4369
      - Stamboeken district Bergen op Zoom, met namenklapper., 1904-1921; 3305-3307
        - stamboeknummers 1-59, 1904-1916, 3305
        - stamboeknummers 60-123, 1916-1921, 3306
        - namenklapper, 1904-1921, 3307
      - Stamboek district Breda, stamboeknummers 1-156., 1904-1922; 4369
      - Stamboek district Breda, met namenklapper., 1904-1921; 3308-3309
        - stamboeknummers 1-156, 1904-1921, 3308
        - namenklapper, 1904-1921, 3309
      - Stamboek district Coevorden, stamboeknummers 1-154., 1903-1922; 4370
      - Stamboek district Coevorden, met namenklapper., 1903-1921; 3310-3311
        - stamboeknummers 1-154, 1903-1921, 3310
        - namenklapper, 1903-1921, 3311
      - Stamboek district Delft, stamboeknummers 1-202., 1903-1922; 4371
      - Stamboek district Delft, met namenklapper., 1903-1922; 3312-3313
        - stamboeknummers 1-202 1903-1922, 3312
        - namenklapper 1903-1922, 3313
      - Stamboek district Delfzijl, stamboeknummers 1-131., 1903-1921; 4371
      - Stamboek district Delfzijl, met namenklapper., 1903-1921; 3314-3315
        - stamboeknummers 1-137, 1903-1921, 3314
        - namenklapper, 1903-1921, 3315
      - Stamboek district Deventer, stamboeknummers 1-169., 1903-1921; 4372
      - Stamboek district Deventer, met namenklapper., 1903-1921; 3316-3317
        - stamboeknummers 1-169, 1903-1921, 3316
        - namenklapper, 1903-1921, 3317
      - Stamboek district Dordrecht, stamboeknummers 1-189., 1903-1921; 4372
      - Stamboek district Dordrecht, met namenklapper., 1903-1922; 3318-3319
        - stamboeknummers 1-189, 1903-1922, 3318
        - namenklapper, 1903-1922, 3319
      - Stamboek district Eindhoven, stamboeknummers 1-217., 1903-1922; 4373
      - Stamboek district Eindhoven, met namenklapper., 1903-1922; 3320-3321
        - stamboeknummers 1-218, 1903-1922, 3320
        - namenklapper, 1903-1922, 3321
      - Stamboek district Gouda, stamboeknummers 1-229., 1903-1922; 4374
      - Stamboek district Gouda, stamboeknummers 1-229., 1903-1922; 3322
      - Stamboeken district 's-Gravenhage, stamboeknummers 1-343 en 1a-61a., 1903-1922; 4375
      - Stamboek district 's-Gravenhage, met namenklapper., 1903-1922; 3325-3326
        - stamboeknummers 1-61, 1-343, 1903-1922, 3325
        - namenklapper, 1903-1922, 3326
      - Stamboek district Groningen, stamboeknummers 1-201., 1903-1922; 4374
      - Stamboek district Groningen, met namenklapper., 1903-1922; 3323-3324
        - stamboeknummers 1-201, 1903-1922, 3323
        - namenklapper, 1903-1922, 3324
      - Stamboek district Haarlem, stamboeknummers 1-222., 1903-1922; 4376
      - Stamboek district Haarlem, met namenklapper., 1903-1911; 3327-3328
        - stamboeknummers 1-222, 1903-1911, 3327
        - namenklapper, 1903-1911, 3328
      - Stamboek district Harderwijk, stamboeknummers 1-156., 1903-1922; 4376
      - Stamboek district Harderwijk, met namenklapper., 1903-1922; 3329-3330
        - stamboeknummers 1-156, 1903-1922, 3329
        - namenklapper, 1903-1922, 3330
      - Stamboek district Heerenveen, stamboeknummers 1-173., 1903-1921; 4377
      - Stamboek district Heerenveen, met namenklapper., 1903-1922; 3331-3332
        - stamboeknummers 1-173, 1903-1922, 3331
        - namenklapper, 1903-1922, 3332
      - Stamboek district Den Helder, stamboeknummers 1-205., 1903-1922; 4377
      - Stamboek district Den Helder, stamboeknummers 1-205., 1903-1922; 3333
      - Stamboek district Hengelo, stamboeknummers 1-195., 1903-1922; 4378
      - Stamboek district Hengelo, met namenklapper., 1903-1922; 3334-3335
        - stamboeknummers 1-195, 1903-1922, 3334
        - namenklapper, 1903-1922, 3335
      - Stamboek district 's-Hertogenbosch, stamboeknummers 1-187., 1903-1921; 4378
      - Stamboek district 's-Hertogenbosch, met namenklapper., 1903-1922; 3336-3337
        - stamboeknummers 1-187, 1903-1922, 3336
        - namenklapper, 1903-1922, 3337
      - Stamboek district Leeuwarden, stamboeknummers 1-188., 1903-1921; 4379